【裁判字號】    99,聲,88
【裁判日期】    990823
【裁判案由】    催告行使權利
【裁判全文】
臺灣苗栗地方法院民事裁定                99年度聲字第88號
聲  請  人  喜威世流通股份有限公司
法定代理人  甲○○
相  對  人  劉秋枝即秋枝企業社
上列當事人間聲請催告行使權利事件，本院裁定如下：
    主  文
聲請駁回。
聲請程序費用由聲請人負擔。
    理  由
一、按訴訟終結後，供擔保人證明已定二十日以上之期間，催告
    受擔保利益人行使權利而未行使，或法院依供擔保人之聲請
    ，通知受擔保利益人於一定期間內行使權利並向法院為行使
    權利之證明而未證明者，法院應依供擔保人之聲請，以裁定
    命返還其提存物或保證書，民事訴訟法第104 條第1 項第3
    款定有明文。而此項規定於其他依法令供訴訟上之擔保者準
    用之，同法第106 條復有明定。又所謂「訴訟終結」，除本
    來意義即狹義的訴訟終結外，如其在假扣押所擔保之場合，
    因該擔保係為保障受擔保利益人因假扣押處分所受損害而設
    ，倘執行法院已依假扣押裁定為假扣押處分之執行，則在執
    行法院撤銷執行程序前，受擔保利益人所受損害仍可能繼續
    發生，損害額既未確定，自難強令其行使權利，故必待假扣
    押或假處分之執行程序已撤銷，始得謂為訴訟終結（最高法
    院97年台抗字第357 號裁定參照），合先敘明。
二、本件聲請意旨略以：聲請人原名為彬泰流通產業股份有限公
    司，後於民國90年12月10日經主管機關經濟部核准更名為喜
    威世流通股份有限公司；聲請人前因與相對人間請求給付票
    款事件，遵本院86年度裁全字第202 號民事裁定，為擔保假
    扣押執行，曾提供新臺幣（下同）100,000 元為擔保，並經
    本院以86年度存字第184 號事件提存後，聲請假扣押強制執
    行在案，茲因假扣押之執行標的業由本院民事執行處以87年
    度執字第121 號執行完畢在案，故本件全部訴訟程序可謂終
    結，爰依民事訴訟法第104 條第1 項第3 款規定，聲請本院
    催告受擔保利益人即相對人於一定期間內行使權利，並為行
    使權利之通知等語。
三、經查，聲請人主張之上開事實，固已提出本院86年度裁全字
    第202 號民事裁定、86年度存字第184 號提存書及民事執行
    處88年9 月14日苗院丁執人字第121 號通知等影本為證。惟
    聲請人持本院86年度裁全字第202 號裁定，聲請假扣押相對
    人之標的包括：(一)苗要縣通霄鎮○○○段214 地號（權利範
    圍480 分之71）之土地；(二)同段214 之10地號土地（權利範
    圍：全部）及其上同段423 、655 建號建物等。且其中僅同
    段214 之10地號土地及地上建物423 、655 號，因第三人新
    竹區中小企業銀行股份有限公司聲請拍賣抵押物強制執行，
    而於88年間執行完畢在案，然同段214 地號土地則因聲請人
    聲請假扣押強制執行而仍處於查封狀態，此業經本院依職權
    調閱本院86年度執全第163 號、87年度執字第121 號卷宗查
    明屬實，又聲請人迄今仍未撤回該假扣押執行程序及撤銷假
    扣押裁定之聲請，有卷附民事查詢單在卷可考。揆諸首揭說
    明，聲請人據以聲請假扣押執行既未經撤回，則法院據該假
    扣押裁定所為之假扣押執行力仍然存在，致相對人即受擔保
    利益人所受損害，於假扣押執行事件未終結前，仍可能繼續
    發生，自難強令相對人行使權利，必待聲請人已撤回假扣押
    之執行，始得謂為訴訟終結。綜上，本件假扣押執行事件因
    聲請人尚未撤回而並未終結，核與民事訴訟法第104 條第1
    項第3 款所謂訴訟終結尚有不符，故聲請人聲請定期命相對
    人行使權利等語，即無理由，應予駁回。
四、依民事訴訟法第95條、第79條，裁定如主文。
中    華    民    國    99    年    8     月    23    日
                      民事庭法  官  游 欣 怡
以上正本係照原本作成。
如不服本裁定應於送達後10日內向本院提出抗告狀，並繳納抗告
費新臺幣1,000元。
                            書記官  張 宏 賓
中    華    民    國    99    年    8     月    23    日

司法院資訊處製作；財團法人民間司法改革基金會備份。
